【裁判字號】    90,易,145
【裁判日期】    900604
【裁判案由】    詐欺等
【裁判全文】
臺灣臺東地方法院刑事判決                            九十年度易字第一四五號
    公  訴  人  臺灣臺東地方法院檢察署檢察官
    被      告  乙○○
右列被告因詐欺等案件，經檢察官提起公訴（九十年度偵字第二八○號），本院判決
如左：
    主  文
乙○○共同連續意圖為自己不法之所有，以詐術使人將本人之物交付，處有期徒刑捌
月。
    事  實
一、乙○○與丁○○（另案經臺灣新竹地方法院及臺灣高等法院判決確定）均明知丙○○、甲○○二人所有之汽車行照、車籍資料等相關證件，原係向戊○○所經營
    之吉豐當舖借款質押予戊○○，且上開資料均於民國八十七年十月十七日在該當
    舖即遭人竊取，乙○○、丁○○二人竟共同意圖為自己不法之所有，並基於概括
    之犯意，夥同不詳姓名之成年男子，先於八十七年十月二十日凌晨，由其中一人
    利用上開竊得之當舖客戶資料中所留丙○○電話號碼，打電話向丙○○誆稱：吉
    豐當舖已轉手由其經營，請丙○○返還向當舖所借新臺幣（下同）六萬元以取回
    質押之汽車車籍資料等語，使丙○○陷於錯誤，依約於當日下午一時許，前往新
    竹市○○路與中央路口面洽並取回證件，因丙○○一時無法全數籌付欠款，乃先
    交付當期借款利息二千七百元予乙○○等三人，丙○○並從乙○○等人獲取一支
    電話號碼以資連繫，事後丙○○再以該電話號碼連繫乙○○等人時，發現並非乙○○等人之電話號碼，並通知戊○○後，始知受騙。乙○○等人由丙○○處得款
    後，復連續於同年十一月六日，運用相同手法向甲○○詐騙返還借款七萬元，因
    甲○○事先連繫戊○○而獲知上情，始知受騙，並於同年十一月七日再次接獲電
    話後，遂虛與乙○○等人約定於同年月七日下午二時三十分在桃園縣平鎮市○○○○○路新屋交流道碰面，並通知戊○○報警會同，於當日下午三時許，在中山
    高速公路新屋交流道，丁○○見甲○○所駕小客車，旋即帶同甲○○欲至附近駕
    車接應之乙○○與該名不詳姓名男子，因途中坐於甲○○小客車後座之警員遭丁○○發現，丁○○並遭逮捕，適於其時經丁○○以電話乘機通報乙○○而駕車逃
    逸，並未詐得財物。
二、案經新竹縣警察局竹北分局報請臺灣新竹地方法院檢察署經臺灣高等法院檢察署
    令轉臺灣臺東地方法院檢察署檢察官偵查起訴。
    理  由
一、訊據被告乙○○矢口否認有何詐欺犯行，辯稱係幫同案被告丁○○擔負刑責云云
    。經查，被害人丙○○、甲○○二人之車籍資料等物，原係因向吉豐當舖借款而
    質押予該當舖負責人戊○○，而上述車籍資料業於八十七年十月十七日在當舖內
    遭竊，嗣丙○○、甲○○即接獲電話，並以上述誆詞詐騙其二人等情，業據被害
    人戊○○、丙○○、甲○○於警訊（新竹縣警察局竹北分局）、臺灣新竹地方法
    院檢察署檢察官偵查中及臺灣新竹地方法院法官審理時指明在卷。被害人丙○○
    並指陳：「是丁○○進入咖啡廳叫我，出來後我與小平在談，丁○○則走到旁邊
    ，另一男子則留在車上，小平當時手上拿著一個資料袋，我先給小平二千七百元
    」（見臺灣新竹地方法院檢察署八十八年度偵字第五三一五號偵查卷宗）、「我
    到後，丁○○叫我過去，由另一位在跟我談，講好之後就直接交利息給另一人，
    丁○○在旁全程參與」（見臺灣新竹地方法院八十八年度易字第六○一號卷宗）
    等語。而同案被告丁○○於警訊、偵查中及新竹地方法院審理時供述共同犯下前
    開詐欺行為之綽號「小平」之人，為其妹之男友，「小平」即為乙○○之事實，
    業據丁○○供承在卷（見臺灣新竹地方法院八十八年度易字第六○一號卷宗及臺
    灣板橋地方法院檢察署八十九年偵字第一四三七三號偵查卷宗）。且同案被告丁○○提供「小平」之連絡電話號碼0000000000號，確實為被告乙○○
    所使用，有遠傳電信股份有限公司行動電話基本資料附卷可按（見臺灣新竹地方
    法院檢察署八十八年度偵字第五三一五號偵查卷宗）。又被告乙○○於本院審理
    時辯稱伊係幫同案被告丁○○擔負刑責云云，於臺灣臺東地方法院檢察署檢察官
    偵查中卻辯稱係從綽號「阿龍」之人取得車籍資料，並受「阿龍」之委託處理債
    務，伊並請丁○○去收利息錢云云，供詞前後反覆，尚難作被告有利之依據。綜
    上被告前開所辯，顯係卸責之詞，洵無足採，犯行堪以認定，應依法論科。
二、核被告乙○○詐騙被害人丙○○之行為，係犯刑法第三百三十九條第一項之詐欺
    罪；詐欺被害人甲○○部分，尚未取得財物，核係犯同法第三百三十九條第三項
    、第一項之詐欺未遂罪。公訴人雖認被告另犯毀越門扇進入吉豐當舖竊盜罪，惟
    查除吉豐當舖被竊之事實及被害人戊○○之指訴外，並未有任何積極證據可資證
    明吉豐當舖被竊之事實與被告有關，雖被告持有吉豐當舖被竊之車籍資料，然被
    告有可能從他人手中取得，尚難直接可論係被告竊得車籍資料，即不能證明被告
    竊盜之罪行，而竊盜部分與被告詐欺犯行有裁判上一罪之關係，故不另為無罪之
    諭知。被告、丁○○及不詳姓名之成年男子間就上揭犯行，均有犯意之聯絡及行
    為之分擔，皆為共同正犯。被告二次詐騙犯行，時間緊接，方法相同，觸犯構成
    要件相同之罪名，顯係基於概括犯意為之，應依連續犯規定論以較重之詐欺既遂
    罪，並依法加重其刑。爰審酌被告之品行、犯罪動機、目的、手段、所生之危害
    及犯罪後猶飾詞卸責之態度等一切情狀，量處如主文所示之刑，以示懲儆。。
據上論斷，應依刑事訴訟法第二百九十九條第一項前段、刑法第二十八條、第五十六
條、第三百三十九條第一項、罰金罰鍰提高標準條例第一條前段，判決如主文。
本案經檢察官洪政和到庭執行職務。
中      華      民      國      九十      年      六    月      四      日
                                  臺灣臺東地方法院刑事庭
                                          法  官  范智達
右正本證明與原本無異。
如不服本判決，應於判決送達後十日內向本院提出上訴狀。（須附繕本）
「切勿逕送上級法院」
                                          書記官  賴淑芬
中      華      民      國      九十      年      六    月      五      日
附錄本案論罪科刑法條全文：
刑法第三百三十九條
意圖為自己或第三人不法之所有，以詐術使人將本人或第三人之物交付者，處五年以
下有期徒刑、拘役或科或併科一千元以下罰金。
以前項方法得財產上不法之利益或使第三人得之者，亦同。
前二項之未遂犯罰之。


司法院資訊處製作；財團法人民間司法改革基金會備份。
